【裁判字號】    89,易,707
【裁判日期】    890621
【裁判案由】    違反台灣省內菸酒專賣暫行條例
【裁判全文】
臺灣屏東地方法院刑事判決                          八十九年度易字第七○七號
    公訴人  臺灣屏東地方法院檢察署檢察官
    被  告  甲○○
被告因違反臺灣省內菸酒專賣暫行條例案件，經檢察官提起公訴 (八十九年度偵字第
二一○一號)，本院判決如左：
    主  文
甲○○販賣未貼專賣憑證之菸類，處罰金新台幣貳千元，如易服勞役，以參佰元即新
台幣玖佰元折算壹日。
扣案未貼專賣憑證之大衛杜夫牌菸類拾包，沒收。
    事  實
一、甲○○於民國八十九年二月二日下午一、二時許，在屏東縣萬巒鄉○○路小可愛
    檳榔攤，基於販賣未貼專賣憑證菸類之意，向一姓名年籍不詳之人販入大衛杜牌
    菸類十包，置於上開檳榔攤，尚未售出，即於同年二月三日上午九時五十分許，
    為警當場查獲，並扣得右揭未貼專賣憑證之大衛杜夫牌菸類十包。
二、案經屏東縣警察局內埔分局報告臺灣屏東地方法院檢察署檢察官偵查起訴。
    理  由
一、訊據被告甲○○固坦承於右揭時、地購入大衛杜夫牌香菸十包，惟矢口否認有販
    賣之意，辯稱：我是要買來給我家人用的，我不知道這樣是違法的，我沒有前科
    ，沒有必要去賣這種東西云云。惟查，右開犯罪事實，業據被告於警局初訊供認
    ：未稅洋菸是向一名開廂型車的人購買的，準備要賣一條四百八十元，如果賣不
    出去，我先生要抽的等語，另於偵訊時亦供認：八十九年二月二日下午一、二時
    左右，有一開小貨車的人來推銷洋菸，我不認識該人，我打算買來給我家人抽的
    ，後來有人要買我才賣，我買一條是四百五十元，我向來買的人開價四百八十元
    等語屬實，再者參酌被告遭查獲當時，扣案之未貼專賣憑證香菸係與待售之長壽
    牌、寶島牌等香菸放置於同一櫃子，益證被告購買未貼專賣憑證之香菸，確有供
    販賣之意。是其事後翻異所供，顯為飾卸之詞，不足採信，犯行堪以認定。
二、本件被告係以販賣營利之意圖購入未貼專賣憑證之香菸，雖未及賣出，即為警查
    獲，然被告既以營利為目的，將未貼專賣憑證之香菸購入，其販賣未貼專賣憑證
    香菸之犯行即已完成，核其所為，係犯臺灣省內菸酒專賣暫行條例第三十七條第
    五款之規定。爰審被告之品性、智識程度、犯罪動機、手段、犯罪所生之損害及
    犯後態度等一切情狀，量處如主文所示之刑，並諭知易服勞役之折算標準，以資
    儆懲。扣案之未貼專憑證大衛杜夫牌香菸十包，依同條例第四十條第一款宣告沒
    收。
據上論斷，應依刑事訴訟法第二百九十九條第一項前段、臺灣省內菸酒專賣暫行條例
第三十七條第五款、第四十條第一款、第四十二條、刑法第十一條前段、第四十二條
第二項、現行法規所定貨幣單位折算新台幣條例第二條、罰金罰鍰提高標準條例第一
條前段、第二條，判決如主文。
本案經檢察官王光傑到庭執行職務
中      華      民      國八十九      年    六    月    二十一    日
                                臺灣屏東地方法院刑事第二庭
                                    審判長  潘正屏
                                    法  官  郭書豪
                                    法  官  包梅真
右判決正本證明與原本無異。
對於本判決如有不服應於收受送達後十日內向本院提出上訴書狀上訴於台灣高等法院
高雄分院並按他造當事人之人數附具繕本。
                                    書記官   徐水英
中    華    民    國     八十九      年      六      月       二十二
附錄法條
臺灣省內菸酒專賣暫行條例第三十七條第五款
有左列各款行為之一者，處一年以下有期徒刑、拘役或科或併科五千元以
下罰金：
五  違反第三十條之規定，販賣或轉讓未貼專賣憑證之菸類或酒類者。


司法院資訊處製作；財團法人民間司法改革基金會備份。
